【裁判字號】    90,台上,4152
【裁判日期】    900706
【裁判案由】    恐嚇
【裁判全文】
最高法院刑事判決                                九十年度台上字第四一五二號
    上  訴  人  甲○○
右上訴人因恐嚇案件，不服台灣高等法院中華民國九十年四月三日第二審判決（九十
年度上訴字第二八九號，起訴案號：台灣新竹地方法院檢察署八十九年度偵字第二二
四二號），提起上訴，本院判決如左：
    主  文
上訴駁回。
    理  由
按刑事訴訟法第三百七十七條規定，上訴於第三審法院，非以判決違背法令為理由，
不得為之。是提起第三審上訴，應以原判決違背法令為理由，係屬法定要件。如果上
訴理由狀並未依據卷內訴訟資料，具體指摘原判決不適用何種法則或如何適用不當，
或所指摘原判決違法情事，顯與法律規定得為第三審上訴理由之違法情形，不相適合
時，均應認其上訴為違背法律上之程式，予以駁回。本件原判決撤銷第一審關於上訴
人甲○○部分之科刑判決，改判認上訴人牽連犯刑法第二百七十七條第一項、第三百
零二條第一項、第三百四十六條第一項之罪，從一重論上訴人以共同意圖為自己不法
之所有，以恐嚇使人將本人之物交付罪，判處有期徒刑伍月，並諭知易科罰金之折算
標準。係依憑被害人林玉溪於警訊、檢察官偵查中、第一審法院及原審之指訴，共同
被告李雅淳及上訴人於警訊、檢察官偵查時之供詞，證人龍熙雯、蔣小明、王明鳳、
吳來福之證詞，卷附贓證物品認領保管收據、悔過書、讓渡書及字據各一紙、如原判
決附表編號一至六號所示之本票六紙，告訴人被拘留之工寮照片一幀、台灣大哥大股
份有限公司門號0000000000號行動電話雙向通聯紀錄一份，參酌上訴人及
同案被告方鈴津、李雅淳供認向告訴人取得新台幣二十萬元現金及前開本票六紙之部
分事實等證據資料，而為論斷，已敘述其所憑之證據及論斷之理由。並以上訴人否認
有前開犯行及所為辯解，不足採信，在理由內依憑調查所得證據，詳加指駁，並說明
變更起訴法條之理由。從形式上觀察，原判決並無違背法令之情形存在。上訴意旨置
原判決所為明白論斷於不顧，專憑其個人之意見，就原判決理由已經詳細說明之事項
，及原審採證認事之職權行使，漫事爭執，或泛言原判決有採證違反法則之違誤，難
認已符合首揭法定之第三審上訴要件。又原判決已敘明上訴人有參與本件犯行，及認
被害人林玉溪之指訴可採之心證理由，上訴意旨，徒執己見，主張其不悉共同被告方
鈴津已受法院通緝，亦不悉其餘共同被告商議何事，並未共同毆打或恐嚇被害人云云
，為單純事實上之爭執，亦非正當之第三審上訴理由。其上訴違背法律上之程式，應
予駁回。
據上論結，應依刑事訴訟法第三百九十五條前段，判決如主文。
中      華      民      國     九十     年      七      月      六      日
                              最高法院刑事第十一庭
                                  審判長法官  林  增  福
                                        法官  邵  燕  玲
                                        法官  吳  昆  仁
                                        法官  陳  世  雄
                                        法官  惠  光  霞
      右正本證明與原本無異
                                              書  記  官
中      華      民      國     九十     年      七      月     十二     日


司法院資訊處製作；財團法人民間司法改革基金會備份。
